【裁判字號】    90,易,1375
【裁判日期】    900725
【裁判案由】    違反商標法
【裁判全文】
臺灣臺南地方法院刑事判決              九十年度易字第一三七五號
    公  訴  人  臺灣臺南地方法院檢察署檢察官
    被      告  丙○○
    被      告  丁○○
    被      告  甲○○
    被      告  乙○○
右列被告因違反商標法案件，經檢察官提起公訴（九十年度偵字第二九三八號），本
院判決如左：
    主  文
丙○○、丁○○、甲○○明知為意圖欺騙他人，於同一商品使用相同及近似於他人註
冊商標之圖樣之商品而販賣，丙○○、丁○○各處拘役拾日，如易科罰金，均以
佰元折算壹日，甲○○處拘役伍拾日，如易科罰金以佰元折算壹日。
乙○○明知為意圖欺騙他人，於同一商品使用近似於他人註冊商標之圖樣之商品而販
賣，處拘役肆拾日，如易科罰金，以佰元折算壹日。
如附表所示商品均沒收。
    事  實
一、丙○○係設於台南市○○路○段一九六號，「小皮屋皮飾精品名店」之負責人，
    丁○○係設於台南市○○路三四三號，「小天地皮飾店」之負責人；甲○○係設
    於台南市○○○街一二二巷三一號，「俊鷹皮飾有限公司」之負責人，陳文信係
    設於台南市○○路○段一三０號，「新美皮件有限公司」之負責人；渠等均明知
    「ＪＡＮＳＰＯＲＴ」之商標圖樣，係美商詹士龐德服裝公司（下稱詹士龐德公
    司）向經濟部中央標準局（現改制為經濟部智慧財產局）註冊登記，取得商標專
    用權，指定使用於登山背包、腰包、軟式旅行包等背包類商品，在市場上行銷甚
    廣，為業界及消費大眾所共知，且該商標專用期間仍在期限之內，未經商標專用
    權人授權，不得任意使用，甲○○竟自民國（下同）八十九年十月間起，批入仿
    冒「ＪＡＮＳＰＯＲＴ」商標之背包產品及使用近似於「ＪＡＮＳＰＯＲＴ」商
    標圖樣之「ＪＵＮＳＰＯＲＴ」背包產品後，分別售予知情之丙○○、鄧夙援二
    人在渠等所營上開商店對外販售；乙○○則於同年十月間，批入使用近似於「Ｊ
    ＡＮＳＰＯＲＴ」商標圖樣之「ＪＵＮＳＰＯＲＴ」背包產品後，再售予丙○○
    在其所營上開商店對外販售。嗣於八十九年十二月八日十三時及十六時許，分別
    在丙○○、丁○○二人所營上開商店內為警查獲，並循線查獲甲○○、乙○○二
    人，分別查獲如附表所示侵害商標權之商品。
二、案經商標專用權人詹士龐德公司訴由台南市警察局第五分局報請台灣台南地方法
    院檢察署檢察官偵查起訴。
    理  由
一、訊據被告丙○○、丁○○、甲○○、乙○○四人，固均供承有販賣上開背包之事
    實，惟皆否認有右開違反商標法犯行。被告丙○○辯稱：伊買進時並不知有「Ｊ
    ＡＮＳＰＯＲＴ」該商標，且上游廠商告訴伊「ＪＵＮＳＰＯＲＴ」的背包係合
    法的；被告丁○○辯稱：伊當時也不知道有真正的「ＪＡＮＳＰＯＲＴ」商標背
    包；被告甲○○辯稱：「ＪＡＮＳＰＯＲＴ」商標圖樣之背包，係伊向台北之上
    游廠商（新生活公司）進貨的，據告知是真品可以販賣，至「ＪＵＮＳＰＯＲＴ
    」背包產品，伊並不知是仿冒品；而被告乙○○則辯稱：因「ＪＵＮＳＰＯＲＴ
    」與「ＪＡＮＳＰＯＲＴ」之英文字母拼法不同，故伊認為可以販賣，且背包係
    向屏東市之向日葵皮包廠買入，該廠並未告知係仿冒品，各等語。
二、然查本案經警查獲之「ＪＵＮＳＰＯＲＴ」圖樣之背包產品，其英文字母之字形
    字體與商標專用權人享有之「ＪＡＮＳＰＯＲＴ」商標圖樣之英文字母字形字體
    均相近似，兩者僅有一英文字母不同，此極易引起消費者之誤認，應認係使用近
    似於他人註冊商標之圖樣。再查被告等四人均係以販售皮包、皮件等產品為業，
    對於標有「ＪＵＮＳＰＯＲＴ」圖樣之背包產品係仿自「ＪＡＮＳＰＯＲＴ」商
    標等情自不能諉為不知，況被告等人在警局詢問中供承上開二種商品售價有極大
    差別，足認被告等應知悉彼等所販賣之背包係仿冒品。至被告甲○○雖提出估價
    單一紙為證，然該估價單上並未書明出貨廠商，尚無從認定係其所稱之該新生活
    公司所出具，又被告甲○○於警局詢問時供稱其係向新生活公司進貨，然其於偵
    查中則稱係向謝晨謠進貨，惟依其所提出謝某所涉違反商標法一案，經檢察官為
    不起訴處分（臺灣臺北地方法院檢察署八十八年度偵字第一０四五二號）之處分
    書中所載，謝晨謠係經營「ME IS ME體育精品店」，此與被告甲○○所供上情不
    符，自難以此資為有利於其之認定。本件復有在被告等人之商店或公司所查獲，
    如附表所示侵害商標專用權之背包產品一批可資佐證，被告等所辯均不足採信，
    犯行均堪認定。
三、核被告等四人所為，均係犯商標法第六十三條之販賣仿冒商標之商品罪。爰審酌
    被告四人犯罪之一切情狀，分別量處如主文第一、二項所示之刑，並諭知易科罰
    金之折算標準。查獲之如附表所示仿冒商標之商品，應依商標法第六十四條之規
    定，一併宣告沒收。
據上論斷，應依刑事訴訟法第二百九十九條第一項前段，商標法第六十三條、第六十
四條，刑法第十一條前段、第四十一條，罰金罰鍰提高標準條例第二條，判決如主文
。
中    華    民    國       九十       年      七       月     二十五    日
                              臺灣臺南地方法院刑事第三庭
                                    法  官  蘇  孫  波
右正本證明與原本無異。
如不服本判決，應於判決送達後十日內，向本院提出上訴狀。
                                    書記官  羅  宗  賢
中    華    民    國       九十       年       七      月     三十一    日
附表：
         名      稱             數  量     單  位       備  註（所有人）
一、ＪＡＮＳＰＯＲＴ背包          三         個         丙○○
二、ＪＵＮＳＰＯＲＴ背包          四         個         丙○○
三、ＪＡＮＳＰＯＲＴ背包        二十三       個         丁○○
四、ＪＵＮＳＰＯＲＴ背包         十二        個         丁○○
五、ＪＡＮＳＰＯＲＴ背包      一百五十一     個         甲○○
六、ＪＵＮＳＰＯＲＴ背包      一百七十二     個         （未扣押）
七、ＪＵＮＳＰＯＲＴ背包         六十        個         （未扣押）


司法院資訊處製作；財團法人民間司法改革基金會備份。
